臺灣板橋地方法院刑事判決　　　　　　　　　　　　九十三年度簡上字第一三四號
　　上　訴　人　臺灣板橋地方法院檢察署檢察官
　　被　　　告　乙○○
右列上訴人因業務侵占案件，不服本院簡易庭九十二年度簡字第三七九六號，中華民
國九十二年十二月三十一日第一審判決（聲請簡易判決處刑案號：九十二年度偵字第
一一０六號）提起上訴，本院管轄之第二審合議庭判決如左：
    主  文
上訴駁回。
    事實及理由
一、本案經本院審理結果，認第一審以被告乙○○所為係犯刑法第三百三十六條第二
    項之業務侵占罪，處有期徒刑八月，緩刑三年，其認事用法均無違誤，量刑亦屬
    正當，應予維持，並引用第一審判決書記載之事實、證據及理由。
二、檢察官上訴意旨乃循告訴人之請求，略以：被告於九十二年與告訴人達成和解，
    應自九十二年七月十五日起至九十三年十月十五日止，分期償還新臺幣（下同）
    十二萬元，而被告自九十二年十一月十五日起，即未再付款，且避不見面，則就
    原審判處被告有期徒刑八月，緩刑三年，顯有量刑不當，請求將原判決撤銷，另
    為適當判決等語。經查，訊據被告乙○○於偵查中坦承侵占公司之代收貨款四千
    元及將上開機器交由家人使用未付款予公司等語，且其於偵查中與告訴人汶泰公
    司成立民事上和解，承諾賠償二十萬元正，並自九十二年七月十五日起至九十三
    年十月十五日止，分期清償，迄九十二年十月十五日止共支付八萬元予告訴人等
    情，此有和解書一紙附卷可稽，又其前未曾受有期徒刑以上刑之宣告，復有臺灣
    高等法院被告全國前案紀錄表附卷可稽，是原審以被告經此教訓，當知警惕，信
    無再犯之虞，認有期徒刑之宣告，已足勵其自新，其刑以暫不執行為適當，予以
    宣告緩刑三年，顯非專以被告是否已依約清償告訴人為憑據，乃綜合審酌被告之
    犯罪動機、目的、侵占之數額、情節、對於告訴人所生危害與其犯罪後態度等一
    切情狀，予以酌量，則就告訴人所指之被告事後僅清償八萬元，餘款未再依約清
    償等情，告訴人本應依循民事訴訟程序途徑，向被告追索積欠款項，亦非本院所
    得酌斷。從而檢察官據此提起上訴，以原審量刑不當為由，指摘原判決不當，核
    無理由，應予駁回。
三、本件被告經合法傳喚無正當之理由未於審判期日到庭，依刑事訴訟法第三百七十
    一條規定，不待其陳述，逕行判決。
據上論斷，應依刑事訴訟法第四百五十五條之一第一項、第三項、第三百六十八條、
第三百七十一條，判決如主文。
本案經檢察官甲○○到庭執行職務。
中　　　華　　　民　　　國　　九十三　　年　　　五　　　月　　　十　　　日
                              臺灣板橋地方法院刑事第十庭
                                  審判長法  官    徐  蘭  萍
                                        法  官    彭  全  曄
                                        法  官    林  淑  婷
右正本證明與原本無異
本件不得上訴
                                        書記官    莊  川  億
中　　　華　　　民　　　國　　九十三　　年　　　五　　　月　　　十　　　日
附錄本案論罪科刑法條全文：
中華民國刑法第三百三十六條
 (公務公益侵占罪、業務侵占罪)
對於公務上或因公益所持有之物，犯前條第一項之罪者，處一年以上七年以下有期徒
刑，得併科五千元以下罰金。
對於業務上所持有之物，犯前條第一項之罪者，處六月以上五年以下有期徒刑，得併
科三千元以下罰金。
前二項之未遂犯罰之。
